【裁判字號】    95,交易,243
【裁判日期】    950711
【裁判案由】    過失傷害
【裁判全文】
臺灣臺中地方法院刑事判決             95年度交易字第243號
公  訴  人  台灣台中地方法院檢察署檢察官
被      告  乙○○
上列被告因過失傷害案件，經檢察官提起公訴（九十五年度偵字
第三五五四號），本院判決如下：
    主    文
乙○○因過失傷害人，處有期徒刑參月，如易科罰金，以銀元參
佰元即新台幣玖佰元折算壹日。
    犯罪事實
一、乙○○於民國九十四年五月七日凌晨三時三十五分許，駕駛
    車牌號碼ＮＺ－６４７７號自小客車，沿台中市○區○○路
    由西往東行駛，途經振興路與旱溪西路交岔路口時，其行車
    方向之號誌管制燈為紅燈，本應注意汽車行駛至交岔路口，
    其行進、轉彎，應遵守燈光號誌之指示，行車號誌管制燈圓
    形紅燈表示禁止通行，不得超越停止線或進入路口，且應注
    意車前狀況，並隨時採取必要之安全措施，而依當時天候晴
    、光線夜間有照明、柏油路面乾燥無缺陷、道路無障礙物、
    視距良好、行車管制號誌動作正常等情形，亦無不能注意之
    情事，竟疏未注意上開規定，強行闖越該交岔路口，致撞及
    沿旱溪西路由南往北行駛，適行經該交岔路口之丙○○所駕
    駛之車牌號碼９１８７－ＨＶ號自小貨車，該自小貨車因而
    翻覆，使丙○○受有全身多處擦挫傷併左頸血腫疼痛、右耳
    撕裂傷、眼球及臉部多處撕裂傷併左側腓骨骨折之傷害。
二、案經丙○○訴由台灣台中地方法院檢察署檢察官偵查起訴。
    理    由
一、訊據被告乙○○固坦承於前開時地，駕駛ＮＺ－６４７７號
    自小客車，與告訴人丙○○駕駛之９１８７－ＨＶ號自小貨
    車發生碰撞等情，惟否認過失傷害犯行，辯稱伊當時未闖紅
    燈，沒有過失云云。然查上揭犯罪事實，業據告訴人丙○○
    指訴綦詳，核與目擊證人黃吉興於偵查中證述當時沿旱溪西
    路由北往南行駛，與告訴人丙○○係對向行駛，二車行駛至
    該交岔路口時，有一輛車闖紅燈突然從伊右邊振興路方向衝
    出來，伊見狀緊急剎車，告訴人丙○○閃避不及被撞等語，
    及證人即到場處理之警員林中凱於偵查中證述現場照片上之
    日期錯誤，實際發生日期為九十四年五月七日，伊當時詢問
    目擊者黃吉興，黃吉興稱被告闖紅燈撞及告訴人丙○○，其
    與告訴人丙○○係對向行駛，行車方向為綠燈等語相符，復
    有道路交通事故現場圖、道路交通事故調查報告表、現場照
    片及顯示告訴人丙○○受傷情形之診斷證明書附卷可稽，顯
    見被告所辯無非飾卸之詞，不足採信。按汽車行駛時，駕駛
    人應注意車前狀況，並隨時採取必要之安全措施。又汽車行
    駛至交岔路口，其行進轉彎，應遵守燈光號誌之指示。行車
    號誌管制燈圓形紅燈表示禁止通行，不得超越停止線或進入
    路口，道路交通安全規則第九十四條第三項，第一百零二條
    第一項第一款及道路交通標誌標線號誌設置規則第二百零六
    條第五項第一款，分別定有明文。本件被告駕駛ＮＧ－六七
    四四號自小客車，於前開時地行經交岔路口，自應注意上述
    規定，且依當時天候晴、光線夜間有照明、柏油路面乾燥無
    缺陷、道路無障礙物、視距良好、行車管制號誌動作正常等
    情形，亦無不能注意之情事，竟疏未注意，強行闖越該交岔
    路口，致撞及告訴人丙○○所駕駛之車牌號碼９１８７－Ｈ
    Ｖ號自小貨車，使告訴人丙○○受有全身多處擦挫傷併左頸
    血腫疼痛、右耳撕裂傷、眼球及臉部多處撕裂傷併左側腓骨
    骨折之傷害，被告自有過失。本件事證明確，被告犯行已堪
    認定。
二、核被告所為，係犯刑法第二百八十四條第一項前段之過失傷
    害罪。爰審酌被告尚無前科紀錄（見卷附台灣高等法院被告
    前案紀錄表），事後迄未與告訴人丙○○達成和解，賠償損
    害，態度不佳，及告訴人丙○○受傷情形，被告過失程度等
    一切情狀，處以如主文所示之刑，並諭知易科罰金之折算標
    準。末查被告行為後，刑法第四十一條第一項前段有關易科
    罰金折算之標準，業經總統於九十四年二月二日公布修正，
    自九十五年七月一日施行，由「得以一元以上三元以下折算
    一日，易科罰金」，並適用修正前罰金罰鍰提高標準條例第
    二條（現已刪除）之規定，提高為「得以新台幣一千元、二
    千元或三千元折算一日，易科罰金」，並刪除「因身體、教
    育、職業、家庭之關係或其他正當事由，執行顯有困難者」
    之條件，依修正施行後刑法第二條第一項「行為後法律有變
    更者，適用行為時之法律。但行為後之法律有利於行為人者
    ，適用最有利於行為人之法律」之規定，比較修正前後刑法
    第四十一條第一項前段之規定，修正後刑法第四十一條第一
    項前段之規定，並未較有利於被告，故本件應適用被告行為
    時即修正前刑法第四十一條第一項前段之規定，諭知易科罰
    金之標準，即應以銀元三百元折算一日，經折算為新台幣後
    ，應以新台幣九百元折算一日，併予敘明。
據上論斷，應依刑事訴訟法第二百九十九條第一項前段，刑法第
二條第一項前段、第二百八十四條第一項前段、修正前刑法第四
十一條第一項前段，罰金罰鍰提高標準條例第一條前段、修正前
罰金罰鍰提高標準條例第二條，現行法規所定貨幣單位折算新台
幣條例第二條，判決如主文。
本案經檢察官甲○○到庭執行職務。
中    華    民    國    95    年     7    月    11    日
                  台灣台中地方法院刑事第八庭
                          審判長法  官  朱光國
                                法  官  洪俊誠
                                法  官  鍾堯航
上正本證明與原本無異。
如不服本判決，應於送達後十日內向本院提出上訴狀（須附繕本
），上訴於台灣高等法院台中分院。
                                書記官  葉泰濃
中    華    民    國    95    年     7    月    11    日
附錄論罪科刑法條
刑法第二百八十四條第一項前段：
因過失傷害人者，處六月以下有期徒刑，拘役或五百元以下
罰金。


司法院資訊處製作；財團法人民間司法改革基金會備份。
